臺灣臺中地方法院刑事判決
110年度交易字第857號
公  訴  人  臺灣臺中地方檢察署檢察官
被      告  彭世強


上列被告因公共危險案件，經檢察官提起公訴（110年度偵字第1
3399號），本院判決如下：
    主    文
彭世強駕駛動力交通工具而吐氣所含酒精濃度達每公升零點二五
毫克以上，累犯，處有期徒刑陸月，如易科罰金，以新臺幣壹仟
元折算壹日。
    犯罪事實
一、彭世強明知服用酒類或其他相類之物，致吐氣所含酒精濃度
    達每公升0.25毫克以上，不得駕駛動力交通工具，於民國11
    0年3月1日凌晨0時許，在其位於臺中市○○區○○路00號之6之
    住所，飲用酒類後，基於酒後駕駛動力交通工具之犯意，於
    同日上午6時至7時許間某時，騎乘車牌號碼000-000號普通
    重型機車上路。嗣於同日上午7時許，行經臺中市沙鹿區沙
    田路與南斗路392巷交岔路口時，不慎擦撞由鄒慶裕騎乘且
    在上開交岔路口停等紅燈之普通重型機車，經獲報到場處理
    之員警將其送醫治療，員警嗣對其施以吐氣酒精濃度測試，
    於同日上午7時55分許，測得其吐氣所含酒精濃度達每公升1
    .04毫克。
二、案經臺中市政府警察局清水分局報告臺灣臺中地方檢察署檢
    察官偵查起訴。
    理    由
一、本判決所引用被告彭世強以外之人於審判外之陳述，檢察官
    及被告於本院審理時均同意有證據能力，本院審酌上開證據
    資料作成時之情況，尚無違法不當及證明力明顯過低之瑕疵
    ，認以之作為證據應屬適當，依刑事訴訟法第159條之5第1
    項規定，均有證據能力。非供述證據部分，無證據證明係公
    務員違背法定程序所取得，亦無顯有不可信之情況，俱與本
    案有關，且檢察官及被告於本院審理時均同意該等證據之證
    據能力，經本院於審理期日提示予被告並告以要旨為合法調
    查，應認均得作為證據。
二、上揭犯罪事實，業據被告於警詢、偵查及本院審理時坦承不
    諱，與證人鄒慶裕騎乘之普通重型機車發生擦撞乙節，核與
    證人鄒慶裕於警詢時之證述相符（見偵字卷第21-24頁），
    復有職務報告、公共危險案酒測黏貼單、光田醫療社團法人
    光田綜合醫院診斷證明書、臺中市政府警察局舉發違反道路
    交通管理事件通知單影本、道路交通事故現場圖、道路交通
    事故調查報告表㈠、㈡、現場照片、機車車籍與駕駛人資料查
    詢結果與財團法人工業技術研究院呼氣酒精測試器檢定合格
    證書在卷可稽（見偵字卷第15頁、第25-42頁、第47頁，本
    院卷第17頁），足認被告所為任意性自白與事實相符，應堪
    採信。是本案事證業已明確，被告犯行堪以認定，應依法論
    科。
三、按刑法第185條之3第1項第1款之罪，係抽象危險犯，只須客
    觀上行為人駕駛動力交通工具，且其呼氣所含酒精濃度達每
    公升0.25毫克之閾值，即認行為人有「不能安全駕駛」之危
    險存在，不以發生具體危險為必要。本案被告為警查獲時，
    吐氣所含酒精濃度為每公升1.04毫克，遠逾上開法定閾值，
    是核被告所為，係犯刑法第185條之3第1項第1款之駕駛動力
    交通工具而吐氣所含酒精濃度達每公升0.25毫克以上罪。被
    告前因不能安全駕駛案件，經本院以106年度沙交簡字第640
    號判決判處有期徒刑2月確定，於106年9月8日徒刑易科罰金
    而執行完畢（下稱前案）等情，有臺灣高等法院被告前案紀
    錄表附卷可參（見本院卷第13-16頁），其受徒刑之執行完
    畢後5年內，故意再犯本案有期徒刑以上之罪，為累犯。復
    衡被告雖未因前案入監執行，惟易科罰金旨在避免短期自由
    刑之弊，本質上仍屬刑罰之執行方法，僅處遇之寬嚴有別而
    已，被告於前案執行完畢後再犯犯罪類型、罪質、目的、手
    段與法益侵害結果均高度相似之本案犯行，且情節非屬輕微
    ，足認被告仍欠缺對法律之尊重，對刑罰之感應力薄弱，若
    加重其刑，尚無使其所受刑罰超過其應負擔罪責之疑慮，參
    酌司法院大法官釋字第775號解釋意旨，依刑法第47條第1 
    項規定，加重其刑。
四、爰以行為人之責任為基礎，審酌政府機關與新聞媒體近年均
    多有宣導酒後駕車之違法性及危險性，被告明知此情且先前
    因酒後駕車遭吊銷駕駛執照、涉犯刑責經法院論罪科刑，仍
    未知警惕，於飲酒致吐氣所含酒精濃度高達每公升1.04毫克
    之情形下，騎乘普通重型機車上路，致其他用路人之生命、
    身體及財產安全陷於潛在性危險，並造成本案交通事故，事
    故幸非嚴重，兼衡被告犯後始終坦承犯行之態度，其自陳五
    專肄業、從事營造業、經濟狀況勉持、須照顧配偶、子女及
    岳父、持續就其酒精倚賴情形就診等健康狀況，並提出本堂
    診所診斷證明書及臺中榮民總醫院診斷證明書為證（見偵字
    卷第67頁，本院卷第55頁），暨其犯罪動機、目的、騎乘時
    間長短所彰顯之危險程度與檢察官之意見（見本院卷第53頁
    ）等一切情狀，量處如主文所示之刑，併諭知易科罰金之折
    算標準。
據上論斷，應依刑事訴訟法第299條第1項前段，刑法第185條之3
第1項第1款、第47條第1項、第41條第1項前段，刑法施行法第1
條之1第1項，判決如主文。
本案經檢察官蔣志祥偵查起訴，檢察官藍獻榮、林明誼到庭執行
職務。
中    華    民    國    110   年    9    月     28    日
                  刑事第十五庭  法  官  鄭咏欣 
以上正本證明與原本無異。
如不服本判決應於收受送達後20日內向本院提出上訴書狀，並應
敘述具體理由；其未敘述上訴之理由者，應於上訴期間屆滿後20
日內向本院補提理由書（均須按他造當事人之人數附繕本）「切
勿逕送上級法院」。
                                 書記官 施佑諭      
中　華　　民　　國　  110   年　　9    月　 　28　　日 

附錄本案論罪科刑法條：
中華民國刑法第185 條之3 
駕駛動力交通工具而有下列情形之一者，處二年以下有期徒刑，
得併科二十萬元以下罰金：
一、吐氣所含酒精濃度達每公升零點二五毫克或血液中酒精濃度
    達百分之零點零五以上。
二、有前款以外之其他情事足認服用酒類或其他相類之物，致不
    能安全駕駛。
三、服用毒品、麻醉藥品或其他相類之物，致不能安全駕駛。
因而致人於死者，處三年以上十年以下有期徒刑；致重傷者，處
一年以上七年以下有期徒刑。
曾犯本條或陸海空軍刑法第五十四條之罪，經有罪判決確定或經
緩起訴處分確定，於五年內再犯第一項之罪因而致人於死者，處
無期徒刑或五年以上有期徒刑；致重傷者，處三年以上十年以下
有期徒刑。